臺灣臺南地方法院民事裁定              100年度訴字第722號
原      告  郭水秀
訴訟代理人  許安德利律師
被      告  李憲權
            李憲正
上二人共同
訴訟代理人  吳信賢律師
被      告  蔡金緞
            陳郭座
            詩涵
            詩晴
            林薇芯
            程木炎
上列當事人間請求確認土地使用權不存在等事件，本院裁定如下
：
    主  文
原告應於本裁定送達後五日內，補繳裁判費新臺幣貳萬玖仟貳佰
零伍元，及補正被告詩涵、被告詩晴、被告林薇芯由合法之
法定代理人代理，逾期未補正，即駁回其訴。
    理  由
一、上列當事人間請求確認土地使用權不存在等事件，原告起訴
    僅繳納裁判費新臺幣（下同）13,870元。查：本件原告之訴
    ，依其民國100年11月3日聲請狀及100年12月6日呈報狀所載
    ，應徵第一審裁判費合計為43,075元（計算式詳如附表）。
    茲依民事訴訟法第249條第1項但書之規定，限原告於收受本
    裁定送達5日內補繳29,205元，逾期不繳，即駁回其訴。
二、按起訴，應以訴狀表明當事人及法定代理人；原告之訴有被
    告無訴訟能力，未由法定代理人合法代理之情形者，法院應
    以裁定駁回之，但其情形可以補正者，審判長應定期間先命
    補正，民事訴訟法第244條第1項第1款、第249條第1項第4款
    所明定。查：原告對被告詩涵、詩晴、林薇芯提起本件
    訴訟，惟被告詩涵、詩晴均為81年3月11日出生，乃限
    制行為能力人；被告林薇芯為97年5月21日出生，乃無行為
    能力人，依民事訴訟法第45條之規定，其等均無訴訟能力，
    依法應由法定代理人合法代理之，惟原告100年11月3日聲請
    狀並未列被告詩涵、詩晴、林薇芯之法定代理人，經本
    院於100年12月8日當庭諭知補正，原告仍未依法補正【原告
    100年12月6日呈報狀雖記載列被告林薇芯之父林其昀為法定
    代理人，惟並未說明何以僅其父親為法定代理人】，茲限原
    告於收受本裁定送達5日內補正被告詩涵、詩晴、林薇
    芯之法定代理人，並提出其等法定代理人戶籍謄本，逾期不
    補，即駁回其訴。
三、依民事訴訟法第249條第1項但書規定，裁定命原告補正。
中    華    民    國   100    年    12    月    26    日
                  民事第一庭    法  官  王淑惠
以上正本證明與原本無異。
本裁定不得抗告。
中    華    民    國   100    年    12    月    26    日
                                書記官  任婉筠
附表：
一、原告訴之聲明第一項請求「確認被告李憲權、李憲正於69年
    11月提出建管單位就原告所有坐落臺南市○○區○○段1584
    -3及1585之3地號土地部分面積各48平方公尺之土地使用權
    同意書係偽造」部分，依民事訴訟法第77條之12規定，訴訟
    標的價額核定為1,650,000元。
二、原告訴之聲明第二項，依民法第767條規定請求「被告蔡金
    緞、陳郭座、詩涵、詩晴、林薇芯、程木炎不得妨害
    任何人、車通行坐落臺南市○○區○○段1584-18、1585之
    18地號土地如附圖所示A部分，及坐落臺南市○○區○○段
    1584-3及1585之3地號土地如附圖所示B部分，並不得放置任
    何妨害通行之物品」部分，依其100年12月16日呈報狀記載
    請求面積共192平方公尺，故訴訟標的價額核定為2,592,000
    元（計算式192㎡×上開土地公告現值13,500元/㎡）。
三、原告以一訴主張數項訴訟標的，依民事訴訟法第77條之2第1
    項本文規定，該數項訴訟標的價額合併計算為4,242,000元
    （1,650,000元＋2,592,000元），依民事訴訟法第77條之13
    規定，應徵第一審裁判費43,075元。
四、原告起訴時已繳納裁判費13,870元，故應補繳29,205元（計
    算式43,075元－13,870元）。